臺灣板橋地方法院刑事判決　　　　　　 100年度訴字第1974號
公　訴　人　臺灣板橋地方法院檢察署檢察官
被　　　告　梁育瑛
選任辯護人　陳建宏律師
　　　　　　楊明哲律師
上列被告因違反毒品危害防制條例等案件，經檢察官提起公訴（
100 年度偵字第13689 號），本院判決如下：
    主    文
梁育瑛共同運輸第二級毒品，處有期徒刑壹年拾月，緩刑伍年，
緩刑期間付保護管束，並應向檢察官指定之公益團體、地方自治
團體或社區提供貳佰肆拾小時之義務勞務；扣案大麻壹包（驗餘
淨重拾捌點柒公克）沒收銷燬之，其外包裝（重玖點柒公
克）、包裝大麻之信封各壹只均沒收。
    事    實
一、梁育瑛雖明知大麻係毒品危害防制條例第2 條第2 項第2 款
    規定之第二級毒品，並經行政院依懲治走私條例第2 條第3
    項規定公告為甲類之管制進出口物品，不得私運來臺，亦不
    得持有、運輸，詎其為供己施用，而於民國100 年1 月間某
    日，在其位於新北市○○區○○街139 巷5 號3 樓住處，上
    網至www.weedseedofasia.blog.com 之「大麻天堂」網站，
    與位於荷蘭，自稱「WONG LION 」之名籍不詳成年男子，基
    於自境外運輸管制之第2 級毒品大麻進入臺灣地區之犯意聯
    絡，由梁育瑛負擔運費並提供上述住處地址予該自稱「WONG
    LION」之男子；該男子則於同年3 月間某日，在荷蘭阿姆斯
    特丹地區，將梁育瑛以新台幣（下同）2 萬8 千元代價購得
    之第二級大麻1 包（驗前淨重39.03 公克，驗餘淨重38.37
    公克，空包裝重9.73公克），以其所有信封1 只（其上記載
    ：李志誠先生收、直接交給警衛室代收、新北市○○區○○
    街139 巷5 號3 樓）包裝後，利用不知情之郵務業者以航空
    寄送方式運輸來台，嗣財政部臺北關稅局臺北郵局支局人員
    於100 年3 月15日，在台北市○○○路台北郵件處理中心執
    行郵件檢查時，發現該郵件疑似內含大麻，遂交由法務部調
    查局航業調查處基隆調查站人員偵辦處理，調查站人員將其
    中大麻取出，改以碎紙填充，再於翌日交予梁育瑛住處警衛
    蔡順隆代收，梁育瑛則於同日（16日）晚間9 時許領取前開
    內藏大麻郵件，經蔡順隆回覆，調查站人員始悉上情。
二、案經法務部調查局航業調查處基隆調查站報請臺灣板橋地方
    法院檢察署檢察官偵查起訴。
    理    由
一、按被告以外之人於審判外之陳述，雖不符前4 條之規定，而
    經當事人於審判程序同意作為證據，法院審酌該言詞陳述或
    書面陳述作成時之情況，認為適當者，亦得為證據，刑事訴
    訟法第159 條之5 定有明文；其立法理由在於傳聞證據未經
    當事人之反對詰問予以核實，乃排斥其證據能力。惟當事人
    如放棄對原供述人之反對詰問權，於審判程序表示同意該等
    傳聞證據可作為證據，此時，法院除認該傳聞證據欠缺適當
    性外，自可承認其證據能力。經查，關於本案所引屬於審判
    外陳述之傳聞證據，公訴人、被告梁育瑛及其辯護人於審判
    程序均同意作為證據，且經本院審酌該證據作成情況均無不
    適當之情形，是依上開規定，認得作為本案證據。
二、前揭事實，業據被告於偵審中均坦承不諱（見偵卷第4 至8
    、18至20頁、本院卷第48、49頁），並有掛號郵件登記簿、
    財政部台北關稅局100 年3 月15日北郵緝移字第1000100275
    號函、扣押貨物收據及搜索筆錄、法務部調查局航業調查處
    扣押物品目錄表、100 年3 月23日調科壹字第10000116520
    號鑑定書、基隆調查站100 年9 月15日航基緝字第10053016
    650 號函及所附MSN 對話內容、照片、包裝大麻之信封影本
    各1 份在卷（見偵卷第9 、10、11、12、13頁、本院卷第45
    至58頁），並有大麻煙草1 包、包裝大麻之信封1 只扣案可
    證。而前揭扣案煙草1 包，經送法務部調查局鑑定結果，含
    有第二級毒品大麻成分（驗前淨重39.03 公克，驗餘淨重38
    .37 公克，空包裝重9. 73 公克），有前述該局之鑑定書1
    份可憑（見偵卷第13頁），足徵被告之自白係與事實相符，
    得予採信。從而，被告本案犯行堪以認定。
三、按毒品危害防制條例第4 條所稱之「運輸」毒品，不問其是
    否意圖販賣圖利，且不限於運輸他人所有或持有之毒品為要
    件，其為自己運輸，亦應成立；除非屬於「零星夾帶」或「
    短途持送」，又無運輸之犯意，否則仍應構成運輸犯行。次
    按大麻係毒品危害防制條例第2 條第2 項第2 款所列之第二
    級毒品，且係行政院依懲治走私條例第2 條第3 項規定授權
    公告之「管制物品項目及其數額」所列甲項第4 款規定之管
    制進出口物品，不得運輸、施用及持有，更不得私運進入我
    國境內，核被告所為，係犯毒品危害防制條例第4 條第2 項
    之運輸第二級毒品罪、懲治走私條例第2 條第1 項之私運管
    制物品進口罪。被告與該自稱「WONG LION 」之成年男子間
    就上揭犯行，有犯意聯絡及行為分擔，為共同正犯；其利用
    不知情之郵務業者走私運輸第二級毒品，為間接正犯；又被
    告以一運送行為同時觸犯上開二罪名，為想像競合犯，應依
    刑法第55條規定，從一較重之運輸第二級毒品罪處斷。被告
    於偵審中均自白運輸毒品犯行，應依毒品危害防制條例第17
    條第2 項規定減輕其刑。而毒品危害防制條例第4 條第2 項
    之運輸第二級毒品罪，其法定刑為無期徒刑或7 年以上有期
    徒刑，得併科1000萬元以下罰金之重刑；惟被告係為購買大
    麻供己施用，始自國外運輸走私大麻來台，業據被告供陳在
    卷，其走私運輸之目的非在販賣，且數量非鉅，又甫入境即
    遭查獲，尚未造成實害，倘依最低法定刑論處猶嫌過重，在
    客觀上足以引起一般人同情，情節堪予憫恕，爰依刑法第59
    條規定，酌減輕其刑，並依法遞減之。
四、爰審酌被告正值青壯，本可期其守法自重，竟為非法吸食，
    無視政府杜絕毒品犯罪之禁令，甘冒法紀自國外走私運輸第
    二級毒品入境，對於國民健康危害非淺，原應嚴懲；所幸上
    述大麻甫進入我國境內即遭查獲，尚未造成實害，且被告亦
    坦承犯行，並配合查緝，犯後態度良好，兼衡其素行尚可，
    係大學肄業之智識程度、家境小康，所用手段平和，及運輸
    之大麻數量非鉅等一切情狀，量處如主文所示之刑，資為懲
    儆。另被告未曾因故意犯罪而受有期徒刑以上刑之宣告，有
    臺灣高等法院被告前案紀錄表1 份在卷可憑，又坦承犯行，
    尚有悔意，現於進修學士班就讀，有中國文化大學在學證明
    書1 份可憑（見本院卷第88頁），信其經此偵審程序，應知
    所警惕，諒無再犯之虞，本院因認對被告所處之刑，以暫不
    執行為當，並斟酌被告犯罪態樣、手段、情節、原因、目的
    、所生危害，認雖有課予相當負擔之必要，然以提供義務勞
    務，較檢察官所請之給付國庫200,000 元為適當，爰併依刑
    法第74條第1 項第1 款之規定予以宣告緩刑5 年，並命應向
    檢察官指定之公益團體、地方自治團體或社區提供240 小時
    之義務勞務，及依刑法第93條第1 項第2 款規定付保護管束
    ，以啟自新。
五、扣案由被告運輸入臺之第二級毒品大麻煙草1 包（驗前淨重
    39.03 公克，驗餘淨重38.37 公克），不問屬於犯人與否，
    應依毒品危害防制條例第18條第1 項前段規定，宣告沒收銷
    燬之；而扣案上開第二級毒品之包裝1 只（空包裝重9.73公
    克），既係與大麻煙草分別秤其重量，即無難以析離而無法
    個別宣告沒收之情事（最高法院92年度臺上字第6911號刑事
    判決意旨參照），另與包裝大麻之信封1 只，均係防止毒品
    裸露、逸出、潮濕，以供運輸之所用，衡情皆屬走私及運輸
    毒品之被告及前述該自稱「WONG LION 」之男子所共有，爰
    均依毒品危害防制條例第19條第1 項規定併予宣告沒收；又
    上開包裝物品既已扣案，無不能沒收之虞，無庸一併諭知不
    能沒收時，追徵其價額（最高法院95年度臺上字第3133號判
    決意旨參照）。
據上論斷，應依刑事訴訟法第299 第1 項前段，毒品危害防制條
例第4 條第2 項、第17條第2 項、第18條第1 項前段、第19條第
1 項，懲治走私條例第2 條第1 項、第11條，刑法第11條、第28
條、第55條、第59條、第74條第1 項第1 款、第2 項第5 款、第
93條第1 項第2 款，判決如主文。
本案經檢察官聶眾到庭執行職務。
中    華    民    國   100    年    10    月    31    日
                  刑事第十一庭  審判長法  官  王綽光
                                      法  官  黃司熒
                                      法  官  洪珮婷
以上正本證明與原本無異。
如不服本判決應於收受本判決後10日內向本院提出上訴書狀，並
應敘述具體理由，如未敘述上訴理由者，應於上訴期間屆滿後20
日內補提理由書狀於本院（均須按他造當事人之人數附繕本）「
切勿逕送上級法院」。
                                      書記官  陳永訓
中    華    民    國   100    年    11    月    4     日
附錄本案論罪科刑主要法條
毒品危害防制條例第4 條第2 項：
製造、運輸、販賣第二級毒品者，處無期徒刑或7 年以上有期徒
刑，得併科新臺幣1 千萬元以下罰金。
懲治走私條例第2 條第1 項：
私運管制物品進口、出口逾公告數額者，處7 年以下有期徒刑，
得併科新臺幣3 百萬元以下罰金。